臺灣臺北地方法院行政訴訟判決　
110年度交字第368號
原      告  陳鵬旭  
被      告  臺北市交通事件裁決所

代  表  人  蘇福智  
上列當事人間交通裁決事件，原告不服被告民國110年6月9日北
市裁罰字第22－CU0000000號裁決，提起行政訴訟，本院判決如下
：
    主  文
原告之訴駁回。
訴訟費用新臺幣參佰元由原告負擔。　　
    事實及理由
壹、程序部分
　　本件屬交通裁決事件，爰依行政訴訟法第237條之7規定，不
    經言詞辯論，逕為判決。
貳、實體部分　　
一、事實概要：
　　原告駕駛0000-00號自用小客車（下稱系爭車輛），於民國1
    10年4月5日下午1時25分許，在新北市○○區縣道000號乙線（
    850M阿柔洋63號展南橋至930M路段北深路3段25巷）前，因
    任意跨越兩條車道行駛，被民眾檢具證據資料影像檢舉，新
    北市政府警察局新店分局（下稱舉發機關）遂依道路交通管
    理處罰條例（下稱道交條例）第45條第1項第12款規定，以
    新北警交大字第CU0000000號舉發違反道路交通管理事件通
    知單（下稱系爭舉發單），舉發原告有「任意跨越兩條車道
    行駛」之違規行為，並載明應到案日期為110年6月19日前。
    嗣原告於110年5月23日向被告提出申訴，經被告函請舉發機
    關就原告陳述事項協助查明，舉發機關函復依規定舉發尚無
    違誤；原告於110年6月9日向被告自承為本件駕駛人並申請
    開立裁決書，被告於同日以原告於上開時、地有「任意跨越
    兩條車道行駛」之違規事實，依道交條例第45條第1項第12
    款，以北市裁罰字第22－CU0000000號（下稱原處分）對原告
    裁處罰鍰新臺幣（下同）600元，並記違規點數1點，原處分
    於同日對原告送達。原告不服，於110年6月10日向臺灣士林
    地方法院提起行政訴訟，經臺灣士林地方法院以110年度交
    字第172號行政訴訟裁定移送本院行政訴訟庭審理。
二、原告起訴主張：
　　違規跨越行駛屬實，是因行駛中為保持安全、自保，故與左
    方車輛保持安全距離，且於紅燈前路段因正在施工而封閉，
    檢舉人所提供之影片未拍攝到封閉之路段。又依檢舉照片可
    得知檢舉人與原告皆違規，故主張此罰單有所瑕疵等情，並
    聲明：原處分撤銷。
三、被告則以：
　　卷查舉發機關查復内容及審閱舉發通知單暨錄影蒐證光碟，
    原告駕駛系爭車輛於前述違規時、地「任意跨越兩條車道行
    駛」之違規事實，本案原舉發機關經民眾採證檢舉，審核無
    誤，依違規事實及職責逕行舉發。本案係民眾檢具採證照片
    向舉發機關提出檢舉，依據違反道路交通管理事件統一裁罰
    基準及處理細則第22條第1項、第2項規定，舉發機關可依民
    眾檢舉採證照片顯示之證據，予以舉發之。另再審閱錄影蒐
    證影片，錄影時間共13秒，地面之車道線清晰可辨，於錄影
    時間2021/04/0513:25:28〜13:25:33(即影片第4秒〜影片第9
    秒）原告駕駛系爭車輛於前述違規時、地「任意跨越兩條車
    道行駛」約70公尺之遠（以錄影畫面中系爭車輛共經過7個
    白虛線及7個間距計算），已妨礙交通安全秩序，且舉發機
    關依據道交條例第7條之1規定查證屬實後製單舉發，並無違
    誤等語置辯，並聲明：原告之訴駁回。
四、本院之判斷：
㈠、按「汽車駕駛人，爭道行駛有下列情形者之一者，處600元以
    上1,800元以下罰鍰：十二、任意駛出邊線，或任意跨越兩
    條車道行駛」、「汽車駕駛人有下列各款所列條款之一者，
    除依原條款處罰鍰外，並予記點：一、有第33條第1項、第2
    項、第38條第1項、第40條、第45條、第47條第1款至第3款
    、第48條、第49條或第60條第1項、第2項第1款、第2款情形
    之一者，各記違規點數1點」，道交條例第45條第1項第12款
    、第63條第1項第1款分別定有明文。再按道路交通標誌標線
    號誌設置規則第146條規定：「標線用以管制交通，係表示
    警告、禁制、指示之標識，以線條、圖形、標字或其他導向
    裝置劃設於路面或其他設施上。」，同設置規則第182條規
    定：「車道線，用以劃分各線車道，指示車輛駕駛人循車道
    行駛。本標線為白虛線，線段長4公尺，間距6公尺，線寬10
    公分。」。 
㈡、經查，原告駕駛系爭車輛，於110年4月5日下午1時25分許，
    在新北市○○區縣道000號乙線（850M阿柔洋63號展南橋至930
    M路段北深路3段25巷）前，因有「任意跨越兩條車道行駛」
    之違規行為，遭舉發機關執勤員警製單舉發，原告雖提出申
    訴不服舉發，惟經被告函請舉發機關查明原告陳述情節及違
    規當時情形後，仍認違規事實明確，乃依道交條例第45條第
    1項第12款規定，以原處分裁處原告罰鍰600元，並記違規點
    數1點等情，有系爭舉發單（本院卷第37頁）、原告申訴資
    料（本院卷第41頁）、歸責申請書（本院卷第51頁）、舉發
    機關110年5月28日新北警店交字第1104106594號函（本院卷
    第45頁）、原處分（本院卷第49頁）、採證照片（本院卷第
    37-40頁）、採證影像（本院卷末頁證件存置袋）在卷可稽
    ，核堪採認為真實。
㈢、觀諸本院依被告所提供之採證光碟所製之勘驗筆錄（見本院
    卷第61-65頁），可見系爭車輛於畫面時間13：25：23通過
    路口後，於畫面時間13：13：25：27至13：25：32期間，均
    行駛於中線車道與外側車道之間，足見原告確有「任意跨越
    兩條車道行駛」之違規行為，洵堪認定。原告雖主張，是因
    為行駛中為保持安全、自保，故與左方車輛保持安全距離所
    致云云。惟依上開勘驗筆錄，並未見畫面中有其他車輛與原
    告車輛距離接近，致原告有不得已須跨越兩車道行駛之情況
    ，原告上開主張，並不足採。
㈣、又原告主張，先前路段有施工，內側車道封閉，在紅燈前才
    逐漸開放云云。惟再觀諸上開勘驗筆錄，並未見有原告所述
    施工等情，況縱原告所述檢舉人提供之影片未拍攝到封閉之
    路段，於紅燈前路段確因正在施工而封閉屬實，惟原告於畫
    面時間13：25：23通過路口後，該路段已無道路施工封閉等
    情，核無影響原告遵循車道行駛之情狀，是原告跨越中線車
    道與外側車道行駛，確有任意跨越兩車道行駛之違規行為無
    訛。至原告主張檢舉人亦跨越兩車道行駛等語，對於原告前
    開任意跨越兩車道行駛之違規行為並無影響。是原告上開主
    張，本院均難以採為有利於原告之認定。
五、綜上所述，原告於事實概要欄所載時、地，有如事實概要欄
    所示之違規行為，事證明確，經被告於110年6月9日依道交
    條例第45條第1項第12款，以原處分裁處原告罰鍰600元，並
    記違規點數1點，核無違誤。原告訴請撤銷原處分，為無理
    由，應予駁回。
六、本案判決基礎已臻明確，兩造其餘攻擊防禦方法及訴訟資料
    ，經本院審核後，認與判決結果不生影響，且無調查之必要
    ，爰不一一論述及調查，併此敘明。
七、第一審裁判費為300元，依法應由敗訴之原告負擔，且係原
    告於起訴時繳納，爰確定第一審訴訟費用如主文第2項所示
    。
八、結論：原告之訴為無理由，依行政訴訟法第98條第1項前段
    、第237條之8第1項，判決如主文。
中　　華　　民　　國　　110 　年　　10　　月　　8 　　日
                  行政訴訟庭　　法　官　張瑜鳳
以上正本係依原本作成。
如不服本判決，應於判決送達後20日內，以原判決違背法令為理
由，向本院提出上訴狀並表明上訴理由（原判決所違背之法令及
其具體內容或依訴訟資料可認為原判決有違背法令之具體事實）
，並繳納上訴裁判費新臺幣750 元。
其未載明上訴理由者，應於提出上訴後20日內，向本院補提理由
書（上訴狀及上訴理由書均須按他造人數附繕本）；如未按期補
提上訴理由書，則逕以裁定駁回上訴。　　　　　　　　　
中　　華　　民　　國　　110 　年　　10　　月　　8 　　日
                                書記官  林劭威